最高法院刑事裁定　　　　　　　　　　111年度台抗字第803號
抗　告　人　黃進忠



上列抗告人因違反毒品危害防制條例等罪案件，不服臺灣高等法
院高雄分院中華民國111年4 月11日定應執行刑之裁定（111年度
聲字第358號），提起抗告，本院裁定如下：
    主  文
抗告駁回。
    理  由
一、裁判確定前犯數罪者，併合處罰之。又數罪併罰，有二裁判
    以上者，依刑法第51條之規定，定其應執行之刑。且數罪併
    罰，宣告多數有期徒刑者，於各刑中之最長期以上，各刑合
    併之刑期以下，定其刑期，但不得逾30年，同法第50條第 1
    項前段、第51條第5 款、第53條規定甚明。又按執行刑之量
    定，係事實審法院裁量之職權，倘其所酌定之執行刑，並未
    違背刑法第51條各款或刑事訴訟法第370條第2項、第3 項所
    定之方法或範圍（即法律之外部性界限），亦無明顯違背公
    平、比例原則或整體法律秩序之理念者（即法律之內部性界
    限），即不得任意指為違法或不當。
二、本件原裁定以抗告人黃進忠因違反毒品危害防制條例等罪，
    經法院判處如其附表（下稱附表）各編號所示之刑確定（其
    中附表編號1至18所示之罪，曾定應執行有期徒刑10年6月確
    定；編號19至22所示之罪，曾定應執行有期徒刑15年10月確
    定），合於定應執行刑之規定。又附表編號14至18所示之罪
    所處之有期徒刑為得易服勞役，附表編號1 至13、19至22所
    示之罪所處之有期徒刑為不得易刑。經抗告人請求檢察官聲
    請定其應執行刑，核屬正當，爰審酌抗告人所犯各罪之犯罪
    動機、犯罪類型、罪質相同或相近、犯罪時間及次數、侵害
    之法益、販毒所得不多、大多坦承犯行、對社會之危害、反
    應之人格特質，暨考量實現整體刑罰目的、刑罰功能及罪刑
    相當原則等，予以綜合判斷，而定應執行有期徒刑20年。既
    在定應執行刑各罪中之最長期以上，各罪合併之刑期（不得
    逾30年）以下，及未逾上述曾定應執行刑合計之有期徒刑，
    並未逾越法律之界限，亦無濫用裁量權情形，經核尚無違誤
    。
三、抗告意旨就數罪併罰定應執行刑之制度，抒發個人見解，並
    以抗告人非大盤毒梟，僅係與其他施用毒品者互通調用毒品
    ，欠缺對社會危害之重大惡性等詞，而謂原裁定定刑過重，
    請從輕酌定其應執行刑。核係屬對原審裁量職權之適法行使
    ，以自己之說詞而為指摘，顯不可採。至抗告意旨謂若附表
    編號1 至18、19至22所示之罪得以合併起訴、審判，則其合
    併定應執行之刑應會較輕一節，係依憑自己之意思而為陳述
    ，並未具體指摘原裁定有何違法或不當，難認有據。綜此，
    本件抗告為無理由，應予駁回。
據上論結，應依刑事訴訟法第412條，裁定如主文。
中    華    民    國    111   年     7    月     6    日
                  刑事第六庭審判長法  官  李  英  勇  
                                  法  官  洪  兆  隆  
                                  法  官  楊  智  勝  
                                  法  官  吳  冠  霆  
                                  法  官  邱  忠  義  
本件正本證明與原本無異
                                  書記官
中    華    民    國    111   年     7    月     8    日